臺灣高等法院臺南分院刑事判決　　　　 96年度上易字第283號
上　訴　人　臺灣雲林地方法院檢察署檢察官
被　　　告　乙○○
　　　　　　　　　　現於台灣台中監獄執行中
上列上訴人因被告竊盜案件，不服臺灣雲林地方法院95年度易字
第568號中華民國96年4月2日第一審判決（起訴案號：臺灣雲林
地方法院檢察署95年度偵字第5980號），提起上訴，本院判決如
下：
    主  文
原判決撤銷。
乙○○竊盜，累犯，處有期徒刑壹年；又竊盜，累犯，處有期徒
刑壹年；應執行有期徒刑壹年肆月。
    事  實
一、乙○○曾犯竊盜罪，經台灣南投地方法院以92年度易字第79
    號判處有期徒刑1年確定，於民國（下同）93年6月19日執行
    完畢；再因毒品危害防制條例案件，經台灣南投地方法院以
    93年度訴字第735號判處有期徒刑10月確定，並於94年12月
    17日執行完畢。其於95年9月底某日下午3時許，騎車行經甲
    ○○位在南投縣南投市○○路○段248巷6號之倉庫，見該倉
    庫後門未上鎖，臨時起意，意圖為自己不法之所有，侵入該
    倉庫內（無故侵入他人建築物部分，未據告訴），徒手竊取
    甲○○所有之電纜線1綑（重量約40公斤）得手，翌日隨即
    削去電纜線外皮，以新台幣（下同）4,300元代價變賣予位
    在南投市○○路576號之「躍鑫環保股份有限公司」（下稱
    躍鑫公司）。而乙○○在相隔2、3日後的一個下午3時左右
    ，又再行起意，意圖為自己不法之所有，侵入上址（無故侵
    入他人建築物部分，未據告訴），徒手竊取甲○○所有之電
    纜線1綑（重量約30公斤）得手，載運至他處削去電纜線外
    皮，再以2,500元代價變賣予躍鑫公司。經警至躍鑫公司查
    贓，發現乙○○曾載運上述電纜線前往變賣，而查得上情。
二、案經南投縣警察局南投分局報請台灣南投地方法院檢察署簽
    由台灣高等法院檢察署核轉台灣雲林地方法院檢察署檢察官
    偵查起訴。
    理  由
一、訊據被告，對於上述犯行坦白承認，並有被害人陳義明警詢
    筆錄、躍鑫公司負責人張圓媗警詢筆錄，及舊貨、資源回收
    業者收受物品登記簿1紙及蒐證照片1張可以佐證，事實已經
    可以認定。
二、核被告所為，觸犯刑法第320條第1項竊盜罪，被告所犯的上
    述2罪，犯意各別，應分論罪併罰。被告曾犯竊盜罪，經台
    灣南投地方法院以92年度易字第79號判處有期徒刑1年確定
    ，於93年6月19日執行完畢；再因毒品危害防制條例案件，
    經台灣南投地方法院以93年度訴字第735號判處有期徒刑10
    月確定，並於94年12月17日執行完畢，有被告前案紀錄表1
    件可證，其於有期徒刑執行完畢後5年內再犯本件有期徒刑
    以上之罪，是累犯，應依法加重其刑。
三、原審予以論罪科刑，固非無見，惟查：被告有上開前科，又
    曾於九十五年間再犯竊盜罪，經台灣南投地方法院以95年度
    易字第364號、第424號各判處有期徒刑8月在案，有前案紀
    錄表可證，其再犯本件，惡性非輕，且竊取電纜，侵害被害
    人法益甚重，使被害人為復舊花費甚重，且被告竊得電纜達
    四十公斤、三十公斤，數量甚多，不宜輕縱，原審僅各量處
    有期徒刑七月，較其前犯竊盜罪所判為輕，尚有未洽。公訴
    人上訴意旨，執此指摘原判決不當，為有理由，應由本院將
    原判決撤銷改判，爰審酌被告素行不良，且在短短2、3日內
    ，即有2次竊盜犯行，竊取電纜，影響被害人財產營生至鉅
    等情狀，各量處如主文所示之刑，並定應執行刑為有期徒刑
    一年四月。
四、公訴人上訴請求宣告強制工作部分，因被告前有三次竊盜罪
    ，係竊取神像金牌、電線一段及鐵索一捆，所得不多，且係
    因近來銅鑼價高而竊取變賣，尚難認有犯罪習性，且被告自
    述罹愛滋病，需要治療，本院因而認無宣告強制工作之必要
    ，併此明。
據上論結，應依刑事訴訟法第369條第1項前段、第364條、第299
條第1項前段、刑法第320條第1項、第47條第1項、第51條第5款
，刑法施行法第1之1條第1項、第2項前段，判決如主文。
本案經檢察官趙中岳到庭執行職務。
中　　華　　民　　國　　96　　年　　6 　　月　　26　　日
                  刑事第五庭    審判長法　官  楊明章
                                      法　官  顏基典
                                      法　官  楊子莊
以上正本證明與原本無異。
不得上訴。
　　　　　　　　　　　　　　　　　　　書記官  王全龍
中　　華　　民　　國　　96　　年　　6 　　月　　27　　日
附錄本案論罪科刑法條全文：
中華民國第320條
意圖為自己或第三人不法之所有，而竊取他人之動產者，為竊盜
罪，處五年以下有期徒刑、拘役或五百元以下罰金。
意圖為自己或第三人不法之利益，而竊佔他人之不動產者，依前
項之規定處斷。
前二項之未遂犯罰之。
